【裁判字號】    95,訴,552
【裁判日期】    950630
【裁判案由】    偽造文書等
【裁判全文】
臺灣臺南地方法院刑事判決               95年度訴字第552號
公  訴  人  臺灣臺南地方法院檢察署檢察官
被      告  乙○○○○○○
上列被告因偽造文書等案件，經檢察官提起公訴（94年度偵字第
13667號），及移請併辦（95年度偵字第7775號），被告就被訴
事實及併案事實為有罪之陳述，本院合議庭裁定由受命法官獨任
行簡式審判程序，判決如下：
    主  文
謝易諦連續偽造私文書，足以生損害於公眾及他人，累犯，處有
期徒刑陸月，如易科罰金，以銀元參佰元即新臺幣玖佰元折算壹
日。如附表一偽造王鐘毅署名共拾枚均沒收。
    事  實
一、謝易諦（更名前為謝俊名）前因偽造文書罪，經本院以92年
    度南簡字第181號判處有期徒刑5月確定，於92年8月26日易
    科罰金執行完畢。
二、詎謝易諦於前開有期徒刑執行完畢後五年內，仍未知悔改，
    意圖為自己不法所有，利用代辦汽車過戶而取得王鐘毅身分
    證影本之機會，影印王鐘毅身分證影本，基於偽造私文書之
    概括犯意，自94年3月14日起至94年4月8月止，冒用王鐘毅
    名義，連續在如附表一所示之信用卡、現金卡申請書上偽簽
    管伯文署押，再持向如附表一所示之發卡銀行行使，而取得
    如附表二所示之現金卡1張，復另基於意圖為自己不法所有
    概括犯意，自94年4月15日，連續持上開冒名申請之現金卡
    ，輸入密碼，向銀行預借現金，使各該銀行陷於錯誤，誤認
    係王鐘毅而提供預借現金，共計詐得如附表二所示共新臺幣
    （下同）57000元，足以生損害於王鐘毅、台北富邦商業銀
    行及聯合信用卡處理中心。
二、案經台北富邦商業銀行股份有限公司訴由臺灣臺南地方法院
    檢察署偵查起訴，暨臺灣板橋地方法院檢察署檢察官自動簽
    分呈請臺灣高等法院檢察署檢察長令轉臺灣臺南地方法院檢
    察署檢察官偵查後移送併辦。
    理  由
一、上揭事實業據被告於本院坦承不諱，核與證人即被害人王鐘
    毅於偵查中指訴之情節相合，復有如附表一所示之信用卡申
    請書及各該信用卡資料，暨附表二所示之信用卡、交易提領
    紀錄（詳臺灣臺南地方法院檢察署94年度偵字第13667號卷
    第6頁）在卷可按，事證明確，被告犯行，可以認定。
二、查被告在信用卡、現金卡申請書上偽造王鐘毅署押，持向銀
    行行使、持向銀行申請之行為，所為另犯第216條、第210條
    之行使偽造私文書罪；其以偽造之現金卡，持向不知情之銀
    行行使，使附表二之銀行陷於錯誤而准其預借現金，取得具
    體之財物，所為係犯刑法第339條之2第1項之以不正方法由
    自動付款設備取得他人之物罪。被告在信用卡申請書上，偽
    造王鐘毅署押行為乃其偽造文書之部分行為，其偽造後復持
    以行使，偽造文書之行為又為行使行為所吸收，均不另論處
    。被告多次行使偽造私文書行為，及以偽卡詐欺取財行為，
    均時間緊接，手法相同，所犯各係構成要件相同之罪名，顯
    係分別基於概括犯意所為，應皆依連續犯規定，各論以一罪
    ，並加重其刑。其所為行使偽造私文書與詐欺取財行為間，
    各有方法目的的牽連關係，二罪間應從一重之連續行使偽造
    私文書罪論處。又被告有如事實欄所載之前科，其於有期徒
    刑執行完畢後五年內再犯本罪，為累犯，應依累犯之規定，
    遞予加重其刑。又併案之95年度偵字第7775號之犯罪事實，
    與前開犯罪事實有裁判上一罪之連續犯關係，仍為起訴效力
    所及，本院自得審理。爰審酌被告冒用其他人姓名申請信用
    卡、現金卡，惟提領金額僅57000元，造成發卡銀行損失；
    及被告生活已陷入困境，且事後坦承犯行，深表悔意等一切
    情狀，量處如主文所示之刑，並諭知如易科罰金之折算標準
    ，以資懲儆。如附表一所示之信用卡申請書上之王鐘毅署押
    ，應依刑法第219條宣告沒收。又被告請領之現金卡，未經
    扣案，亦無從認定業已滅失，為避免執行困擾，爰不宣告沒
    收，併此敘明。
據上論斷，應依刑事訴訟法第273條之1第1項、第299條第1項前
段，刑法第56條、第216條、第210條、第339條之2第1項、第55
條、第47條、第219條，罰金罰鍰提高標準條例第1條前段、第2
條，現行法規所定貨幣單位折算新臺幣條例第2條，判決如主文
。
本案經檢察官林清安偵查後提起公訴，檢察官簡光昌偵查後聲請
併案審理；檢察官甲○○到庭執行職務
中    華    民    國    95    年    6     月    30    日
                  刑事第八庭    法  官  洪士傑
以上正本證明與原本無異。
如不服本判決，應於收受送達後10日內向本院提出上訴書狀（應
附繕本）。
                                書記官  王政煌
中    華    民    國    95    年     6     月    30    日
附錄法條：
中華民國刑法第216條
(行使偽造變造或登載不實之文書罪)
行使第 210 條至第 215 條之文書者，依偽造、變造文書或登載
不實事項或使登載不實事項之規定處斷。
中華民國刑法第210條
(偽造變造私文書罪)
偽造、變造私文書，足以生損害於公眾或他人者，處 5 年以下有
期徒刑。
中華民國刑法第339條之2
意圖為自己或第三人不法之所有，以不正方法由自動付款設備取
得他人之物者，處3年以下有期徒刑、拘役或1萬元以下罰金。
以前項方法得財產上不法之利益或使第三人得之者，亦同。
 附表一
┌──┬─────┬────┬──────┬───┐
│    │          │        │偽造「王鐘毅│      │
│編號│ 金融機構 │  卡別  │」簽名之私文│ 備註 │
│    │          │        │書類型及數量│      │
├──┼─────┼────┼──────┼───┤
│    │台北富邦商│富邦發現│申請書上簽名│臺灣臺│
│ 一 │業銀行股份│金卡    │三枚        │南地方│
│    │有限公司  │（現金卡│            │法院檢│
│    │          │）      │            │察署94│
│    │          │        │            │年度偵│
│    │          │        │            │字第  │
│    │          │        │            │13667 │
│    │          │        │            │號卷第│
│    │          │        │            │4頁   │
├──┼─────┼────┼──────┼───┤
│    │同上      │ 信用卡 │申請書上簽名│臺灣板│
│ 二 │          │        │四枚        │橋地方│
│    │          │        │            │法院檢│
│    │          │        │            │察署95│
│    │          │        │            │年度偵│
│    │          │        │            │字第  │
│    │          │        │            │2875號│
│    │          │        │            │卷第11│
│    │          │        │            │頁背面│
├──┼─────┼────┼──────┼───┤
│    │同上      │富邦發現│申請書上簽名│同上第│
│ 三 │          │金卡（現│三枚        │12頁  │
│    │          │金卡）  │            │      │
└──┴─────┴────┴──────┴───┘
 附表二
┌──┬────┬────┬────┬─────┐
│編號│金融機構│  卡別  │交易日期│詐取金額（│
│    │        │        │        │新台幣）  │
├──┼────┼────┼────┼─────┤
│ 一 │台北富邦│現金卡卡│94.04.15│   30,000 │
│    │商業銀行│號：    │        │          │
│    │        │00000000│        │          │
│    │        │972932  │        │          │
├──┼────┼────┼────┼─────┤
│ 二 │同上    │ 同上   │94.04.15│    27,000│
│    │        │        │        │          │
└──┴────┴────┴────┴─────┘


司法院資訊處製作；財團法人民間司法改革基金會備份。
